【裁判字號】    97,交聲,868
【裁判日期】    970808
【裁判案由】    違反道路交通管理處罰條例聲明異議
【裁判全文】
臺灣士林地方法院交通事件裁定         97年度交聲字第868號
原處分機關  臺北市交通事件裁決所
異  議  人
即受處分人  七盟電子工業股份有限公司
                    統一編號：00000000號
上列異議人因違反道路交通管理處罰條例案件，對於臺北市交通
事件裁決所於民國97年5 月19日所為之處分（原處分案號：北市
裁催字第裁22-ZDA027715號），聲明異議，本院裁定如下：
    主  文
原處分撤銷。
七盟電子工業股份有限公司所有汽車行駛於高速公路，不依規定
未保持安全距離，處罰鍰新臺幣仟元。
    理  由
一、原處分意旨略以：異議人即受處分人七盟電子工業股份有限
    公司所有車號CV-3666 號自用一般小客車，於民國94年12月
    26日15時11分許，行經國道一號高速公路北上284 公里處，
    有「不依規定保持行車安全距離」之違規，故依道路交通管
    理處罰條例第33條第1 項第2 款規定（原處分漏載第2 款）
    ，裁處罰鍰新臺幣（以下同）6,000 元等語。
二、聲明異議意旨略以：異議人於93年6 月遷址，但信件有大樓
    管理員代收，但原舉發通知單異議人並未收到，嗣車輛於95
    年1 月過戶亦發覺有違規，裁決所為逾期罰款處分顯有錯誤
    ，請予撤銷等語。
三、按行為後法律或自治條例有變更者，適用行政機關最初裁處
    時之法律或自治條例。但裁處前之法律或自治條例有利於受
    處罰者，適用最有利於受處罰者之規定，行政罰法第5 條定
    有明文。查道路交通管理處罰條例第33條雖曾於94年12月28
    日修正，惟修正前後就「汽車行駛高速公路不依規定未保持
    安全距離」之處罰，無論要件及法效果均無變更，依照前開
    法律規定，應適用行政機關97年5 月19日最初裁處時之法律
    ，先予敘明。
四、按汽車行駛於高速公路，不遵使用限制、禁止、行車管制及
    管理事項之管制規則，而未保持安全距離者，處汽車駕駛人
    3 千元以上6 千元以下罰鍰；又汽車駕駛人之未保持安全距
    離行為，經以非固定式之科學儀器取得證據資料，證明其行
    為違規，並以汽車所有人為被通知人製單逕行舉發，道路交
    通管理處罰條例第33條第1 項第2 款、第7 條之2 第1 項、
    第2 項第7 款、第4 項分別定有明文。
五、查異議人所有車號CV-3666 號自用一般小客車，於94年12月
    26日15時11分許，行經國道一號高速公路北上284 公里處時
    ，其時速為98公里，本應與前車保持49公尺之安全距離，但
    實距不足，而有「不依規定保持行車安全距離」之違規，經
    內政部警政署國道公路警察局以汽車所有人即異議人為通知
    人製單逕行舉發等情，此為異議人所未爭執，且有採證照片
    及內政部警政署國道公路警察局舉發違反道路交通管理事件
    通知單附卷可查，本件異議人所有車輛駕駛人之違規事實，
    已堪予認定。原舉發機關以科學儀器採證，逕行舉發車輛所
    有人即異議人，依照前開法條規定，其舉發程序與法並無不
    符。
六、異議人違規事實雖屬明確，惟本件舉發通知單所載應到案日
    期為「95年2 月5 日」，但該舉發通知單經行政機關於同年
    3 月29日為公示送達，此見前揭舉發通知單及內政部警政署
    國道公路警察局第四警察隊97年7 月16日公警四交字第0970
    472442號函記載甚明。異議人因舉發違反道路交通管理事件
    通知單未於應到案日期前合法送達，實無從依限到案接受裁
    決，自不得據此加重其處罰。原處分機關裁處異議人法定最
    高額之罰鍰6 千元，顯係因異議人逾越應到案期限而加重，
    非無可議。異議人聲明異議予以指摘，並非無據，原處分既
    有可議，本院自應依法將之撤銷，並依道路交通管理處罰條
    例第60條第2 項第3 款，另參酌違反道路交通管理事件統一
    裁罰基準表，裁定如主文。
據上論斷，應依道路交通管理處罰條例第87條第2 項，道路交通
案件處理辦法第20條前段，裁定如主文。
中    華    民    國    97    年    8     月    8     日
                  交通法庭法  官  周群翔
以上正本證明與原本無異。
如不服本裁定應於送達後5 日內向本院提出抗告狀。
                          書記官  劉育君
中    華    民    國    97    年    8     月    8     日


司法院資訊處製作；財團法人民間司法改革基金會備份。
